ACORDAO-COMPLETO-2353238

ACÓRDÃO DE RELAÇÃO

ACÓRDÃO DE RELAÇÃO 3628/2019 ATA 15/2019 - PRIMEIRA CÂMARA

Acórdão 3628/2019-TCU-Primeira Câmara
Os Ministros do Tribunal de Contas da União ACORDAM, por unanimidade, com fundamento nos arts. 1º, inciso V, e 39, incisos I e II, ambos da Lei 8.443, de 16 de julho de 1992, c/c os arts. 1º, inciso VIII; 143, inciso II; 259, incisos I e II, e 260 do Regimento Interno/TCU, em considerar prejudicado, por perda de objeto, o exame dos atos de atos de Ayrton dos Santos Cardozo (XXX.150.730-XX) e Gilberto Luiz Rezende (XXX.763.250-XX) ; destacar, para julgamento em apartado, o ato de em favor de Jacob Chait; e em considerar legais para fins de registro os demais atos a seguir relacionados, de acordo com o parecer ministerial.
1. Processo TC-Processo 001.519/2016-6 (APOSENTADORIA) 
	1.1. Interessados: Antonio Augusto Planella Villarinho (XXX.699.140-XX) ; Antonio Carlos de Oliveira Castro (XXX.996.790-XX) ; Arthur Alexandre Pretto (XXX.921.748-XX) ; Ayrton dos Santos Cardozo (XXX.150.730-XX) ; Ayrton dos Santos Cardozo (XXX.150.730-XX) ; Carlos Alberto Souza Macedo (XXX.717.500-XX) ; Gilberto Luiz Rezende (XXX.763.250-XX) ; Gilberto Von Kossel (XXX.102.110-XX) ; Hardi Valter Fischborn (XXX.333.170-XX) ; Heleusa Ione Monego (XXX.370.040-XX) ; Inco Mylius (XXX.258.300-XX) ; Inco Mylius (XXX.258.300-XX) ; Irma Lory Zell (XXX.642.060-XX) ; Israel Berger (XXX.065.300-XX) ; Itamar Sofia do Canto (XXX.382.700-XX) ; Itamar Sofia do Canto (XXX.382.700-XX) ; Jacob Chait (XXX.423.690-XX) ; Jane Gil Alves Guilloux (XXX.388.670-XX) ; Jane Maria de Araújo Nadotti (XXX.027.870-XX) ; Joao Antonio Padilha Garcia (XXX.292.130-XX) ; Joao Carlos Flores (XXX.928.010-XX) ; Jorge Homar Alves (XXX.371.060-XX) ; João Carlos Biernat (XXX.044.630-XX) ; Ádria Fátima Simões Pires Giacomet (XXX.040.200-XX) 
	1.2. Órgão/Entidade: Núcleo Estadual do Ministério da Saúde no Estado do Rio Grande do Sul
	1.3. Relator: Ministro Bruno Dantas
	1.4. Representante do Ministério Público: Procurador Júlio Marcelo de Oliveira
	1.5. Unidade Técnica: Secretaria de Fiscalização de Pessoal (SEFIP) .
	1.6. Representação legal: não há.
	1.7. Determinar ao Núcleo Estadual do Ministério da Saúde no Estado do Rio Grande do Sul que esclareça a que se refere a rubrica judicial constante dos proventos da aposentada Ádria Fátima Simões Pires Giacomet, no valor de R$ 2.166,25, inserida a partir do mês de outubro de 2018, encaminhando ao Tribunal a documentação que a fundamenta e a respectiva metodologia de cálculo.

Primeira Câmara

Antonio Augusto Planella Villarinho (XXX.699.140-XX); Antonio Carlos de Oliveira Castro (XXX.996.790-XX); Arthur Alexandre Pretto (XXX.921.748-XX); Ayrton dos Santos Cardozo (XXX.150.730-XX); Ayrton dos Santos Cardozo (XXX.150.730-XX); Carlos Alberto Souza Macedo (XXX.717.500-XX); Gilberto Luiz Rezende (XXX.763.250-XX); Gilberto Von Kossel (XXX.102.110-XX); Hardi Valter Fischborn (XXX.333.170-XX); Heleusa Ione Monego (XXX.370.040-XX); Inco Mylius (XXX.258.300-XX); Inco Mylius (XXX.258.300-XX); Irma Lory Zell (XXX.642.060-XX); Israel Berger (XXX.065.300-XX); Itamar Sofia do Canto (XXX.382.700-XX); Itamar Sofia do Canto (XXX.382.700-XX); Jacob Chait (XXX.423.690-XX); Jane Gil Alves Guilloux (XXX.388.670-XX); Jane Maria de Araújo Nadotti (XXX.027.870-XX); Joao Antonio Padilha Garcia (XXX.292.130-XX); Joao Carlos Flores (XXX.928.010-XX); Jorge Homar Alves (XXX.371.060-XX); João Carlos Biernat (XXX.044.630-XX); Ádria Fátima Simões Pires Giacomet (XXX.040.200-XX)

BRUNO DANTAS

não há.

Procurador Júlio Marcelo de Oliveira

APOSENTADORIA (APOS)

Secretaria de Fiscalização de Pessoal (SEFIP).